【裁判字號】    98,台上,5143
【裁判日期】    980910
【裁判案由】    偽造貨幣
【裁判全文】
最高法院刑事判決            九十八年度台上字第五一四三號
上  訴  人  甲○○
上列上訴人因偽造貨幣案件，不服台灣高等法院花蓮分院中華民
國九十六年二月十四日第二審判決（九十五年度上訴字第一九一
號，起訴案號：台灣台東地方法院檢察署九十四年度偵字第五九
０號），提起上訴，本院判決如下：
    主  文
上訴駁回。
    理  由
按刑事訴訟法第三百七十七條規定，上訴於第三審法院，非以判
決違背法令為理由，不得為之。是提起第三審上訴，應以原判決
違背法令為理由，係屬法定要件。如果上訴理由書狀並未依據卷
內訴訟資料，具體指摘原判決不適用何種法則或如何適用不當，
或所指摘原判決違法情事，顯與法律規定得為第三審上訴理由之
違法情形，不相適合時，均應認其上訴為違背法律上之程式，予
以駁回。本件原審經審理結果，認上訴人甲○○犯行明確，因而
撤銷第一審所為之科刑判決，於為新舊法比較適用後，改判依行
為時連續犯之規定，論上訴人以連續行使偽造之通用紙幣罪，處
有期徒刑四年，及為相關從刑之諭知。已綜核全部卷證資料，詳
加斟酌論斷，敘明其所憑之證據及認定之理由。從形式上觀察，
並無違法情形存在。又原判決依憑上訴人之部分供述，證人乙○
○、邱秀蘭、戴攸如等人之證言，扣案之新台幣（下同）一千元
紙鈔十張、五百元紙鈔五張，卷附中央印製廠民國九十三年七月
十六日中印發字第0930003579號函、九十三年五月四日中印發字
第0930002332號函，第一審勘驗筆錄等證據資料，資為認定上訴
人知悉其所收集持以行使之紙幣係偽造之依據。並以上訴人所辯
其被查獲之偽鈔，係先前在屏東楓港賣佛像時一位男子所交付，
其收受後方知為偽鈔，再持千元鈔向乙○○購買檳榔；另持以向
邱秀蘭、戴攸如母女購買肉粽係真鈔，偽鈔是在小客車置物箱內
被查獲云云，如何為不可採信，詳予指駁說明，俱有卷存證據資
料可資覆按，其取捨論斷顯未違背經驗法則或論理法則，自無違
法可言。上訴意旨仍執前詞，謂其收受後方知偽鈔，因貪念始一
路兌換小額真鈔，應係犯刑法第一百九十六條第二項之罪；向邱
秀蘭購物係持真鈔等語，顯係就原判決已經說明事項，任意指摘
為違法，自不足據以辨認原判決已具備違背法令之形式要件，並
非適法之第三審上訴理由。應認本件上訴違背法律上之程式，予
以駁回。
據上論結，應依刑事訴訟法第三百九十五條前段，判決如主文。
中    華    民    國  九十八  年    九    月    十    日
                      最高法院刑事第十三庭
                          審判長法官  賴  忠  星
                                法官  呂  丹  玉
                                法官  吳      燦
                                法官  施  俊  堯
                                法官  蔡  名  曜
      本件正本證明與原本無異
                                      書  記  官
中    華    民    國  九十八  年    九    月   十一   日
                                                      Ｅ


司法院資訊處製作；財團法人民間司法改革基金會備份。
